【裁判字號】    95,交抗,904
【裁判日期】    951122
【裁判案由】    違反道路交通管理處罰條例
【裁判全文】
臺灣高等法院交通事件裁定             95年度交抗字第904號
抗  告  人
即  異議人
即受處分人  甲○○
上列抗告人因違反道路交通管理處罰條例案件，不服臺灣板橋地
方法院，中華民國95年10月 5日所為裁定（95年度交聲字第1592
號），提起抗告，本院裁定如下：
    主  文
抗告駁回。
    理  由
一、按受處分人不服道路交通管理處罰條例第 8條主管機關所為
    之處罰，得於接到裁決書之翌日起20日內，向管轄地方法院
    聲明異議，道路交通管理處罰條例第87條第 1項定有明文。
    交通法庭認聲明異議不合法律上之程式，且無從補正者，應
    以裁定駁回之，道路交通案件處理辦法第18條前段亦有明文
    。再按送達，於應受送達人之住居所、事務所或營業所為之
    。又於應送達處所不獲會晤應受送達人時，得將文書付與有
    辨別事理能力之同居人、受僱人或應送達處所之接收郵件人
    員，行政程序法第72條第1項前段、第73條第1項分別定有明
    文。
二、經查：本件原處分機關於民國（下同）95年 8月10日以北監
    蘆字第裁46-AEU111405號所為違反道路交通管理事件裁決書
    ，其送達程序係以抗告人之住所地即「臺北縣蘆洲市○○街
    313巷10號2樓」為送達處所，並經郵務士於95年 8月16日送
    達於該址，因未獲會晤本人，已由送達人將裁決書交與有辨
    別事理能力之抗告人受僱人長安浩園大廈管理委員會收受之
    事實，有本件違反道路交通管理處事件裁決書及送達證書各
    1紙附卷可稽，且上開送達地址即「臺北縣蘆洲市○○街313
    巷10號 2樓」，核與抗告人提起聲明異議狀、抗告狀所陳報
    之地址均相符，亦為抗告人戶籍地之情，亦有抗告人之聲明
    異議狀、抗告狀及個人基本資料查詢結果表 1紙在卷可憑，
    可知上開地址確為抗告人之住所地無疑，足徵前揭裁決書已
    於95年 8月16日合法送達於抗告人。本件抗告人如對原處分
    機關所為上開裁決處分不服欲提起異議，其20日之合法提出
    異議期間，應自抗告人收受送達之翌日（即95年 8月17日）
    起算（因抗告人住所與原處分機關係在同一縣市，無須扣除
    在途期間），應於95年9月5日（星期二，非假日）屆滿。茲
    抗告人竟遲至95年 9月18日始向原處分機關提出聲明異議狀
    ，有該聲明異議狀首頁所蓋之原處分機關收件章足憑，顯見
    本件抗告人聲明異議已逾法定期間，且無從補正，原審基此
    乃駁回抗告人聲明異議，經核並無違誤。抗告人抗告意旨稱
    長安浩園大廈管理委員會收信紀錄（掛號郵件），並無上開
    裁決書之送達資料，並提出該委員會掛號郵件登記簿影本一
    份附卷為憑，惟本件送達日期為95年 8月16日，而抗告人所
    提出之掛號郵件登記簿最末登載日期係「7月3日」，自無上
    開裁決書收受紀錄，況本件送達證書受僱人欄上確蓋有「長
    安浩園大廈管理委員會」收發戳印，被告事後空言否認上開
    裁決書已合法送達之事實，為無理由，應予駁回。
三、據上論結，應依道路交通案件處理辦法第26條，刑事訴訟法
    第412條，裁定如主文。
中    華    民    國    95    年    11    月    22    日
                  交通法庭審判長法  官  蔡  長  溪
                                法  官  林  俊  益
                                法  官  陳  春  秋
以上正本證明與原本無異。
不得再抗告。
                                書記官  李  家  敏
中    華    民    國    95    年    11    月    24    日


司法院資訊處製作；財團法人民間司法改革基金會備份。
